臺灣花蓮地方法院刑事判決
111年度訴字第173號
公  訴  人  臺灣花蓮地方檢察署檢察官
被      告  林威良


上列被告因違反毒品危害防制條例案件，經檢察官提起公訴（11
1年度毒偵字第521號、第525號、111年度偵字第2758號、第2770
號），被告於本院準備程序中就被訴之事實為有罪之陳述，經合
議庭裁定改由受命法官獨任依簡式審判程序審理，並判決如下：
    主  文
林威良持有第二級毒品純質淨重二十公克以上，累犯，處有期徒
刑拾月。扣案如附表所示之物，均沒收銷燬。扣案之吸食器壹批
及電子磅秤貳個，均沒收。
    事  實
一、林威良明知甲基安非他命係毒品危害防制條例所列之第二級
    毒品，依法不得持有、施用，竟基於持有第二級毒品甲基安
    非他命純質淨重20公克以上並據以施用之犯意，於民國111
    年4月10日1時許，在桃園市中壢交流道旁，以新臺幣10餘萬
    元之代價，向真實姓名年籍均不詳，綽號「小益」之男子，
    購得如附表所示之第二級毒品甲基安非他命10包而持有之，
    並於111年4月11日10時許，在屏東縣佳冬鄉「愛之旅」汽車
    旅館內，自其持有之上開第二級毒品甲基安非他命中取出部
    分，以置入玻璃球吸食器內燒烤後吸食煙霧之方式，施用第
    二級毒品甲基安非他命1次。嗣經警於111年4月11日15時55
    分許，在花蓮縣富里鎮臺九線阿眉溪橋288K北上車道處查獲
    林威良及錢慧茹（由本院另以簡易判決處刑），並當場在林
    威良所駕駛車輛上扣得如附表所示之第二級毒品甲基安非他
    命10包、吸食器1批、電子磅秤2個等物，復經林威良同意採
    集尿液送驗，結果呈安非他命、甲基安非他命陽性反應，始
    悉上情。
二、案經花蓮縣警察局刑事警察大隊報告臺灣花蓮地方檢察署檢
    察官偵查起訴。
    理  由
一、本案被告林威良所犯之罪，非死刑、無期徒刑、最輕本刑為
    3年以上有期徒刑之罪，或高等法院管轄第一審之案件，其
    於本院準備程序進行中，就被訴事實為有罪之陳述，經告以
    簡式審判程序之旨，並聽取檢察官、被告之意見後，本院合
    議庭裁定改依簡式審判程序進行審理，是本案之證據調查，
    依刑事訴訟法第273條之2規定，不受同法第159條第1項、第
    161條之2、第161條之3、第163條之1及第164條至第170條規
    定之限制，合先敘明。
二、上開犯罪事實，業據被告坦承不諱，核與證人即同案被告錢
    慧茹證述之情節相符，並有勘察採證同意書、偵辦毒品案件
    涉嫌人尿液檢體採集送驗紀錄表、慈濟大學濫用藥物檢驗中心
    111年4月28日慈大藥字第1110428001號函暨所附檢驗總表（
    檢體及委驗機構編號：Z0000000000）、111年4月28日慈大藥
    字第1110428074號函暨所附鑑定書、扣押物品目錄表在卷可
    資佐證，足見被告之任意性自白應與事實相符，堪以採信。
    本案事證明確，被告犯行堪以認定，應依法論科。
三、論罪科刑：
　㈠核被告所為，係犯毒品危害防制條例第11條第4項之持有第二
    級毒品純質淨重20公克以上罪。被告持有如附表所示之第二
    級毒品甲基安非他命純質淨重已達20公克以上，則其施用第
    二級毒品甲基安非他命之行為自應為持有該第二級毒品純質
    淨重20公克以上之行為所吸收，不另論罪。
　㈡累犯之說明：
　　被告前因違反毒品危害防制條例案件，經法院判處徒刑確定
    ，於111年3月2日易科罰金執行完畢，經檢察官於本院審理
    時指明並提出前揭確定判決、定刑之裁定為證，且有臺灣高
    等法院被告前案紀錄表在卷可查，其受有期徒刑執行完畢，
    5年內故意再犯本件有期徒刑以上之罪，構成累犯，本院衡
    酌被告行為之不法內涵與罪責程度，考量被告構成累犯之前
    案紀錄，與本案所犯之罪同屬違反毒品危害防制條例之案件
    ，其受前案執行完畢後，短期內即再犯本案，顯未能從前案
    執行中獲得警惕，足徵其特別惡性及對刑罰反應力薄弱，參
    酌司法院釋字第775號解釋意旨，爰依刑法第47條第1項規定
    加重其刑。
  ㈢爰審酌被告無視毒品對社會秩序及國民健康危害至深且鉅，
    嚴重影響社會治安，竟購買第二級毒品而持有之，惟念其坦
    承犯行，兼衡其持有毒品之數量、期間、家庭及經濟狀況、
    國中肄業之教育程度等一切情狀，量處如主文所示之刑。
四、沒收部分：
  ㈠扣案如附表所示之甲基安非他命10包併同難以完全析離之外
    包裝袋10只，為被告本案所持有而查獲之第二級毒品，不問
    屬於犯罪行為人與否，均應依毒品危害防制條例第18條第1
    項前段之規定宣告沒收銷燬，至鑑定取樣用罄而滅失部分，
    無庸再宣告沒收銷燬。
  ㈡扣案之吸食器1批、電子磅秤2個，係被告所有，供其施用甲
    基安非他命所用之物，業據被告供明在卷，爰依刑法第38條
    第2項前段規定予以沒收。
  ㈢至本案其餘扣案物，並無積極證據顯示與本案有關，故均不
    予宣告沒收。
據上論斷，應依刑事訴訟法第273條之1第1項、第299條第1項前
段，判決如主文。
本案經檢察官林俊廷提起公訴，檢察官林于湄到庭執行職務。
中　　華　　民　　國　　111 　年　　10　　月　　28　　日
　　　　　　　　　刑事第四庭  法　官　梁昭銘
以上正本證明與原本無異。
如不服本判決應於收受送達後20日內向本院提出上訴書狀，並應
敘述具體理由。其未敘述上訴理由者，應於上訴期間屆滿後20日
內向本院補提理由書(均須按他造當事人之人數附繕本)「切勿逕
送上級法院」。
因疫情而遲誤不變期間，得向法院聲請回復原狀。
中　　華　　民　　國　　111 　年　　10　　月　　28　　日
                              書記官  唐千惠
附錄本案論罪科刑法條全文：
毒品危害防制條例第11條第4項
持有第二級毒品純質淨重二十公克以上者，處6月以上5年以下有
期徒刑，得併科新臺幣70萬元以下罰金。
附表：
編號 物品名稱、數量 鑑定結果 1 晶體1包 檢出甲基安非他命成分，毛重35.6688公克（含標籤）、淨重34.8725公克、取樣0.0173公克、餘重34.8552公克、純質淨重23.2537公克。 2 晶體1包 檢出甲基安非他命成分，毛重17.9601公克（含標籤）、淨重17.1452公克、取樣0.0201公克、餘重17.1251公克、純質淨重11.7577公克。 3 晶體1包 檢出甲基安非他命成分，毛重5.0090公克（含標籤）、淨重4.2043公克、取樣0.0172公克、餘重4.1871公克、純質淨重3.1298公克。 4 晶體1包 檢出甲基安非他命成分，毛重4.8108公克（含標籤）、淨重4.2784公克、取樣0.0172公克、餘重4.2612公克、純質淨重3.3103公克。 5 晶體1包 檢出甲基安非他命成分，毛重8.9692公克（含標籤）、淨重8.6574公克、取樣0.0174公克、餘重8.6400公克、純質淨重6.2672公克。 6 晶體1包 檢出甲基安非他命成分，毛重5.4244公克（含標籤）、淨重5.0920公克、取樣0.0165公克、餘重5.0755公克、純質淨重3.8835公克。 7 晶體1包 檢出甲基安非他命成分，毛重1.0860公克（含標籤）、淨重0.8191公克、取樣0.0156公克、餘重0.8035公克、純質淨重0.4870公克。 8 晶體1包 檢出甲基安非他命成分，毛重0.9927公克（含標籤）、淨重0.7833公克、取樣0.0187公克、餘重0.7646公克、純質淨重0.5258公克。 9 晶體1包 檢出甲基安非他命成分，毛重1.0690公克（含標籤）、淨重0.7980公克、取樣0.0165公克、餘重0.7815公克、純質淨重0.5148公克。 10 晶體1包 檢出甲基安非他命成分，毛重1.0722公克（含標籤）、淨重0.0839公克、取樣0.0206公克、餘重0.7833公克、純質淨重0.5690公克。